# 请教关于企业合并的问题，急急急！！！

提问人：zhs7403 时间：2013-12-19 10:40:52
个人觉得是a：借：长期股权投资-c 贷：资本公积? 为什么贷：长期股权投资-b?
贷：资本公积在a作合并的时候可以直接抵消阿?

回答人：chenyiwei
A实际上是在收回对B的投资（通过取回资产的方式，减少B的净资产），所以贷记“长期股权投资——B”。这与B的净资产的减少数是对应的。另一方面，该交易并非A与其自己的股东在进行权益性交易，所以不应贷记资本公积。